【裁判字號】    92,易,646
【裁判日期】    920605
【裁判案由】    竊盜
【裁判全文】
臺灣板橋地方法院刑事判決                          九十二年度易字第六四六號
    公  訴  人  臺灣板橋地方法院檢察署檢察官
    被      告  乙○○
右列被告因竊盜案件，經檢察官提起公訴（九十一年度偵字第一一七六二號），本院
判決如左：
    主  文
乙○○連續竊盜，處有期徒刑肆月，如易科罰金，以參佰元折算壹日。
    事  實
一、乙○○曾因竊盜案件，於民國九十年九月四日經臺灣桃園地方法院判處有期徒刑
    七月，並於九十年十一月十六日確定，又因贓物案件，於九十年十二月三日經臺
    灣桃園地方法院判處有期徒刑二月，並於九十一年六月十日確定（嗣乙○○於九
    十一年五月三十一日入監執行，並於九十二年二月十七日縮短刑期執行完畢，故
    並未構成累犯）。猶不知悔改，竟基於意圖為自己不法所有之概括犯意，先於九
    十一年四月十八日上午九時前之某時許，在臺北縣鶯歌鎮○○○路二巷九號二樓
    其前女友甲○○之住處，竊取當時宿於該處之甲○○友人丁○○所有置於皮包內
    之住家鑰匙一串及現金新台幣（下同）二千二百元，得手後，乙○○即於九十一
    年四月十八日上午九時許，騎乘機車載不知情之甲○○前往臺北縣鶯歌鎮○○街
    一二八號丁○○住處，乙○○竟持前開竊得之鑰匙開啟大門，擅自侵入該址（侵
    入住宅部分，未據告訴），而竊取丁○○之父親丙○○所有置於房間床頭櫃內之
    現金二萬八千元，得手後，旋與甲○○一同離去。嗣經甲○○告知丁○○，丁○○報警處理，始得知上情。
二、案經丁○○訴由臺北縣政府警察局三峽分局報告偵請臺灣板橋地方法院檢察署檢
    察官偵查起訴。
    理  由
一、訊據被告乙○○固坦承於右揭時地竊取被害人丙○○所有之二萬八千元等事實，
    惟矢口否認有竊取丁○○置於皮包內之鑰匙一串及現金二千二百元之犯行，辯稱
    ：是甲○○說他有向丁○○借鑰匙，就拿鑰匙給伊，伊是臨時起意偷二萬八千元
    云云。經查：右揭事實，業據證人甲○○於警詢及偵查中證述明確，並經被害人
    丁○○於警詢時及被害人丙○○於警詢、本院審理時分別指證屬實，復有現場照
    片六張附卷可稽。再者，參酌證人甲○○於警詢時證稱：乙○○自丁○○住處出
    來後，即載伊至樹林市○○路乙○○之友人住處，經乙○○告知，伊才知乙○○
    有偷竊行為，伊要求乙○○將錢交還丁○○，為乙○○拒絕，直至同年月二十三
    日，乙○○始帶伊離開中華路友人住處，並送伊回家，伊回到家後立即聯絡丁○○，並將此事告知等情，及被害人丁○○於警詢時證稱：伊是於九十一年四月二
    十三日經甲○○告知，始至派出所報案等語以觀，如果證人甲○○確實有如被告
    前開所辯之偷竊行為，即前開鑰匙係甲○○所竊，再交付予被告云云，何以甲○○會於被告帶伊返回住處後，便立刻將此事告知被害人丁○○，此作法顯與一般
    人於犯案後必會掩飾其犯行之常情相違，且證人甲○○與被告原係男女朋友之關
    係，則甲○○亦無故意設詞誣陷被告之理。是以，被告所辯，應係圖卸刑責之詞
    ，不足採信。本件事證明確，被告犯行洵堪認定。
二、核被告所為，係犯刑法第三百二十條第一項之竊盜罪。其先後二次竊盜行為，時
    間緊接，所犯係構成要件相同之罪名，顯係基於概括之犯意為之，為連續犯，應
    依刑法第五十六條規定論以一罪，並加重其刑。爰審酌被告有多次前科、素行不
    佳，犯罪之動機、目的、手段、所生危害及犯後坦承部分犯行等一狀情狀，量處
    如主文所示之刑，並諭知易科罰金之折算標準，以示懲儆。
據上論斷，應依刑事訴訟法第二百九十九條第一項前段，刑法第五十六條、第三百二
十條第一項、第四十一條第一項前段，罰金罰鍰提高標準條例第一條前段、第二條，
判決如主文。
本案經檢察官黃明絹到庭執行職務。
中      華      民      國    九十二    年      六      月      五      日
                                  臺灣板橋地方法院刑事第二庭
                                          法  官  崔玲琦
右正本證明與原本無異。
如不服本判決，應於判決送達後十日內，向本院提出上訴狀。
                                          書記官  陳金鳳
中      華      民      國    九十二    年      六      月      十八    日
附錄本案所犯法條全文
中華民國刑法第三百二十條
(普通竊盜罪、竊佔罪)
意圖為自己或第三人不法之所有，而竊取他人之動產者，為竊盜罪，處五
年以下有期徒刑、拘役或五百元以下罰金。
意圖為自己或第三人不法之利益，而竊佔他人之不動產者，依前項之規定
處斷。
前二項之未遂犯罰之。


司法院資訊處製作；財團法人民間司法改革基金會備份。
